【裁判字號】    89,易,4587
【裁判日期】    900426
【裁判案由】    傷害
【裁判全文】
臺灣板橋地方法院刑事判決                        八十九年度易字第四五八七號
    公  訴  人  臺灣板橋地方法院檢察署檢察官
    被      告  乙○○
右列被告因傷害案件，經檢察官提起公訴 (八十九年度偵字第八七四六號)，本院判
決如左：
    主  文
乙○○無罪。
    理  由
一、公訴意旨略以：乙○○因與丙○○間發生勞資糾紛，經主管機關移送本署偵辦，
    而遷怒予丙○○，竟基於傷害他人身體、健康之犯意，教唆年籍不詳之成年男子
    五人，於民國八十九年三月二十二日上午、渠等雙方就所涉違反勞基法案件在本
    署第二０四偵查庭開庭後迄當日上午十一時三十六分前之某時，在台北縣土城市
    ○○路停車場之第二出口處，趁丙○○前往該處駕車之際，予以圍堵、毆打，致
    使丙○○因而受有右臉頰裂傷、右膝瘀腫、頭部瘀腫、右肩背瘀腫、左肩背瘀腫
    、背部瘀腫、右手背擦傷等傷害。因認被告乙○○涉有刑法第二百七十七條第一
    項、第二十九條第一項、第二項教唆傷害罪嫌。
二、按犯罪事實應依證據認定之，無證據不得推定其犯罪事實。又不能證明被告犯罪
    者，應諭知無罪之判決，刑事訴訟法第一百五十四條、第三百零一條第一項前段
    分別定有明文。而認定不利於被告之事實，須依積極證據，苟積極證據不足為不
    利於被告事實之認定時，即應為有利於被告之認定，更不必有何有利之證據。又
    告訴人之指訴係以使被告受刑事訴追為目的，是其陳述是否與事實相符，仍應調
    查其他證據以資審認，最高法院著有判例可循（最高法院三十年上字第八一六號
    、五十二年台上字第一三００號判例參照）。
三、本件公訴人認被告涉有教唆傷害罪嫌，係以右揭事實業據告訴人丙○○指訴歷歷
    ，核與證人甲○○證稱情節相符，且經公訴人受理申告時，當庭勘驗：丙○○之
    頭、臉、手部等處均有受傷無訛，復有行政院衛生署台北醫院診斷證明書乙份在
    卷足佐，且告訴人係遭圍堵、毆打後旋即至該署申告，因事出突然，當無事先規
    劃、誣構之可能為其主要論據。訊據被告堅決否認有教唆傷害之犯行，並辯稱：
    伊沒有叫人毆打丙○○，這是丙○○有規劃性的陷害，又證人甲○○本身在另案
    也是告訴人，甲○○講的話不實，跟伊開過庭的是李婷婷及連偉丞而已等語。本
    院查：
(一)證人甲○○雖於本院九十年三月十五日審訊時到庭證稱：「當天開庭的時候，我
    們就有跟檢察官講乙○○叫人打我們，開完庭後檢察官叫我們前後走，不要一起
    走，乙○○先走約十分鐘，我機車停在法院前，丙○○開車停在青雲停車場，我
    們先在路口買香腸，丙○○叫我等他，他去開車要陪我一起回家，怕我被打，在
    丙○○走到停車場路口時，乙○○開一部克萊斯勒前後都沒掛車牌，從青雲路右
    轉金城路，從我面前經過，還一直看我，我等了很久丙○○都沒來，我就騎機車
    載我女朋友去停車場第二個門口查看，我看到丙○○趴在他車子後輪的旁邊，我
    有看到五個成年男子，其中一胖、一瘦有陪乙○○開過庭，有一些理著三分頭，
    其中有幾個拿約一公尺長的鐵管，自停車場第二個門翻越出來，跑進對面巷子，
    我騎到前面另一個路口打電話給丙○○問他要不要緊，他說他要去告乙○○，問
    我有沒有看到，要我作證」（見當日審訊筆錄）。然衡諸常理一般人對於特定事
    件中關於經過細節之記憶，當以事發當時記憶最深，每因時移境遷而日趨模糊，
    經查證人甲○○於事發當日即八十九年三月二十二日上午十一時三十分偵查中，
    經檢察官質以是否目睹告訴人丙○○被毆打情形時，證稱：「是。我有看到一群
    人，是否有拿東西我不清楚，因為害怕，所以我就先離開。」，甲○○於當時只
    看到一群人，至於該群人有無拿東西，其並不清楚，且對於該群人究竟有多少人
    、如何毆打告訴人丙○○、該群人中是否有陪同被告開庭之人亦均付諸闕如；甲○○於八十九年四月十一日下午三時零四分本案第二次偵查中，再經檢察官質以
    當時情形時，亦僅證稱：「開完庭丙○○叫我等他，他要去牽車，他於青雲路停
    車場牽車時第二個出口處被五人毆打，當時我正在正對面牽車我趕快離開，後來
    我打電話給丙○○，他說他又被打了人在法院，我才又回法院。牽車時我看到乙○○開一輛沒車牌之克萊斯勒車子過去，後來就發現丙○○被打了」等語，依甲○○所言，其當時是在正對面牽車，看到告訴人丙○○被毆打即趕快離開，顯見
    其並未目睹毆打全程，對於毆打之人是否有拿東西、其中是否有陪同被告開庭之
    人亦均語焉不詳。事隔一年後，甲○○反而記憶猶新，於本院結證稱：「．．．
    我看到五個成年男子，其中有一胖、一瘦有陪乙○○開過庭，有一些理著三分頭
    ，其中『有幾個拿約一公尺長的鐵管』，自停車場第二個門翻越出來．．．」云
    云，顯違常理。且證人甲○○、告訴人乙○○與被告有勞資糾紛訴訟於台灣板橋
    地方法院檢察署及本院，證人甲○○並曾基於毀損犯意，於八十九年一月十三日
    十七時三十分許，在台北縣三重市○○路○段九十一號前，持安全帽砸毀乙○○
    所有停放該處之ＦＺˍ六七二七號克萊斯勒自小客車之前擋風玻璃及駕駛座右側
    玻璃，經被告告訴後為檢察官提起公訴，嗣經本院判處拘役五十日等情，有本院
    三重簡易庭八十九年度重勞小字第一０號宣示判決筆錄、本院八十九年易字第二
    一三八號刑事判決各一件附卷可稽。甲○○既屢次與被告對簿公堂，其立場恐失
    中立性，而其所為證言復前後不一，且違常理，自不能資為認定被告有罪之證據
    。
(二)又告訴人丙○○雖對被毆打一事指訴歷歷，惟經檢察官囑託法務部調查局為測謊
    鑑定結果，被告對於「案發時其未找人圍毆丙○○」「其不知何人持槍」，經測
    試無情緒波動之反應，應未說謊；告訴人丙○○對於「案發時其被乙○○教唆之
    人圍毆」「其遭人持槍威嚇」，經測試呈情緒波動之反應，應係說謊；甲○○對
    於「案發時丙○○有遭人圍毆」「其未見何人持槍」，經測試無情緒波動之反應
    ，應未說謊等情，有法務部調查局（八九）陸（三）字第八九０五三七四九號鑑
    定通知書在卷可稽。且被告住所經檢察官派警搜索結果，亦無發現有手槍、鐵管
    等事證，足見被告辯稱：伊沒有叫人毆打丙○○等語，應堪採信。此外本院復查
    無其他積極證據足認被告涉有公訴人所指之犯行，不能證明被告犯罪，爰為被告
    無罪之諭知。
據上論斷，應依刑事訴訟法第三百零一條條第一項，判決如主文。
本案經檢察官謝宗甫到庭執行職務
中    華    民    國      九十        年      四      月    二十六      日
                                      臺灣板橋地方法院刑事第一庭
                                          法  官  毛崑山
右正本證明與原本無異。
如不服本判決，應於判決送達後十日內，向本院提出上訴狀。
                                          書記官  章宏萱
中    華    民    國      九十        年      四      月    二十七      日


司法院資訊處製作；財團法人民間司法改革基金會備份。
